臺灣雲林地方法院刑事判決　　　　　　　100年度易字第107號
公　訴　人　臺灣雲林地方法院檢察署檢察官
被　　　告　康再生
上列被告因贓物案件，經檢察官提起公訴（99年度偵字第5756號
）及移送併辦（99年度偵字第5861號），本院判決如下：
    主  文
康再生搬運贓物，累犯，處有期徒刑壹年貳月。
    事  實
一、康再生於民國97年間因施用第一級毒品案件，經臺灣彰化地
    方法院分別以97年度訴字第852 號、第3005號判處有期徒刑
    8 月、9 月確定，上開二罪接續執行，甫於99年1 月3 日執
    行完畢。詎其猶不知悔改，明知雷文智於99年4 月9 日6 時
    許，委託其前往雲林縣瓦公墓前載運之銅線58公斤，乃係
    來路不明之贓物（上開銅線係雷文智先於他處竊取電纜線乙
    批，並經燒去該電纜線外層塑膠護皮所得來，而雷文智所涉
    加重竊盜犯行，業經本院以99年度易字第232 號判處有期徒
    刑1 年確定），竟仍基於搬運贓物之犯意，騎乘其所有車號
    HA6-762 號重型機車至上開地點，並與雷文智一起將上開銅
    線搬運至前開重型機車踏板上後，再搭載雷文智將上開銅線
    載運至李旺星所經營位於雲林縣崙背鄉羅厝村東興84號「協
    泰舊貨商」，由雷文智下車持以變賣，為警當場查獲雷文智
    ，並扣得上開銅線58公斤，康再生則見狀騎乘機車逃逸，嗣
    經警循線查獲上情。
二、案經臺灣高等法院臺南分院檢察署函送臺灣雲林地方法院檢
    察署檢察官偵查起訴暨移送併辦。
    理  由
一、證據能力之認定：
    按被告以外之人於審判外之陳述，雖不符刑事訴訟法第159
    條之1 至之4 之規定，而經當事人於審判程序同意作為證據
    ，法院審酌該言詞陳述或書面陳述作成時之情況，認為適當
    者，亦得為證據；當事人、代理人或辯護人於法院調查證據
    時，知有同法第159 條第1 項不得為證據之情形，而未於言
    詞辯論終結前聲明異議者，視為有前項之同意，同法第159
    條之5 定有明文。本案下列所引用之供述及非供述證據，業
    經本院依法踐行調查證據程序，公訴人、被告均不爭執各該
    證據之證據能力，且迄本院言詞辯論終結前未就上開證據之
    證據能力聲明異議，而本院審酌此等證據資料作成時之情況
    ，均無不法之情事，且與待證事實具有關聯性，認為適宜作
    為本案之證據，故認均有證據能力。
二、認定犯罪事實所憑之證據及理由：
    訊據被告康再生固坦承有於99年4 月9 日6 時許，受雷文智
    之委託騎乘上開機車，前往雲林縣瓦公墓搬運銅線並搭載
    雷文智至李旺星所經營之「協泰舊貨商」變賣之事實，惟矢
    口否認有何搬運贓物之犯行，辯稱：當天是雷文智打電話說
    有撿到銅線要伊幫忙載去變賣，請伊至上開地點幫忙搬運，
    伊係基於同情雷文智是殘障，且想說殘障應無可能偷那麼多
    銅線，伊才相信雷文智所說是撿來的，伊不知道上開銅線是
    贓物等語，經查：
(一)、被告因受雷文智之委託，於上開時、地，搬運上開銅線至李
    旺星所經營之「協泰舊貨商」變賣遭警查獲之過程，業據被
    告於偵查及本院審理時供述明確（見99年度偵緝字第116 號
    卷第21頁、99年度偵字第5861號卷第22頁至第23頁；本院卷
    第29頁、第54頁反面），經核與證人雷文智及證人即「協泰
    舊貨商」負責人李旺星於偵查及本院審理時證述之情節相符
    （雷文智部分，見99年度偵字第5861號卷第23頁、本院卷第
    88頁至第90頁；李旺星部分，見99年度偵字第3195號卷第50
    頁至第53頁、本院卷第120 頁反面至第121 頁），復有車籍
    查詢基本資料1 紙、現場查獲相片8 張附卷可稽（見警卷(一)
    第27頁；本院卷第69頁至第72頁），此部分之事實堪認為真
    實。
(二)、又上開銅線係遭雷文智於他處竊取電纜線乙批，並經燒去該
    電纜線外層塑膠護皮所得來之事實，業據證人即被害人德昌
    營造公司工地專員施義隆及證人雷文智於偵查中證述明確（
    見99年度偵字第3195號卷第72頁至第73頁、第38頁至第40頁
    、第58頁），並有焚燒電纜線照片4 張、雲林縣警察局虎尾
    分局扣押物品清單1 紙在卷可憑（見本院卷第73頁、第80頁
    ），復為被告所不爭執（見本院卷第43頁反面），足認上開
    銅線要屬贓物無疑。
(三)、被告雖以前詞置辯，然查：
  1.就本件被告前往搬運的時間、地點及所搬運銅線之數量觀之
    ，被告與雷文智會合時，正值清晨（即99年4 月9 日6 時許
    ），約定之地點係在「雲林縣瓦公墓」，地屬偏僻，且雷
    文智所持之銅線數量亦不少（即58公斤），復參以被告自陳
    從事吊車工作，為一具有社會經驗之成年人，且自承上開銅
    線亦可能係別人偷燒等語（見本院卷第30頁反面），可見被
    告顯已知悉竊取電纜線者，常以燃燒之方式，取得其內銅線
    加以販賣而獲取金錢，堪認其對於上開銅線為贓物，應有所
    認識。
  2.又證人李旺星於本院審理時證稱：被告與雷文智騎乘機車前
    來其所經營之「協泰舊貨商」變賣銅線共有2 次，第1 次是
    99年4 月3 日由雷文智下車拿30公斤左右之銅線與其交易，
    被告則在車上等，且雷文智報「林文吉」之假名與其登記時
    ，可以看到被告在場，其與雷文智之對話，被告應該是聽的
    到，第2 次就是99年4 月9 日現場查獲的時候等語（見本院
    卷第120 頁至第124 頁）；證人雷文智於99年7 月27日偵查
    中亦證述：99年4 月3 日有和被告一起載銅線去「協泰舊貨
    商」，且用「林文吉」的名義去賣等語（見99年度偵字第31
    95號卷第17頁）；被告於99年5 月10日偵查中及99年5 月20
    日法官面前均供稱：伊載雷文智去羅厝東興（即「協泰舊貨
    商」）賣電纜線共有2 次等語（見99年度偵緝字第116 號卷
    第21頁；本院99年度易字第290 號卷第10頁反面），足認被
    告除於99年4 月9 日外，尚於99年4 月3 日亦曾騎乘機車搭
    載雷文智前往李旺星所經營之「協泰舊貨商」變賣銅線，且
    於當日亦知悉雷文智係用「林文吉」之假名予以變賣，由此
    可知，被告距上次搭載雷文智變賣銅線重達30公斤不到1 週
    ，復於99年4 月9 日再次應雷文智之要求前往載運銅線多達
    58公斤之際，顯然被告已知悉該銅線係來路不明之贓物，至
    為灼然。至證人雷文智雖於99年9 月21日、99年10月5 日及
    100 年1 月14日偵訊中及本院審理時翻異前詞，改稱：4 月
    3 日那次是我自己騎腳踏車載去賣，被告只於4 月9 日騎車
    載我去賣1 次云云（見99年度偵字第3195號卷第38頁至第40
    頁、第52頁至第54頁、99年度偵字第5861號卷第23頁反面至
    第24頁；本院卷第93頁反面至第93頁反面），惟互核證人李
    旺星、雷文智之前揭證述與被告前開供述均一致陳稱被告共
    搭載雷文智前往李旺星所經營之「協泰舊貨商」變賣銅線2
    次，此情堪以認定。其次，證人雷文智於本院審理時證稱：
    伊在入監服刑後與被告因出來開庭有碰到1 、2 次等情（見
    本院卷第95頁），且被告（於99年7 月13日）與雷文智（於
    99年6 月24日）均因另案在法務部矯正署雲林第二監獄執行
    ，有其2 人臺灣高等法院被告前案紀錄表在卷可稽（見本院
    卷第10頁、第18頁），是其2 人事後均更異其詞，不排除其
    2 人已有接觸。再者，雷文智於本院審理時雖證稱：伊於99
    年4 月3 日自己騎乘腳踏車載30.5公斤之銅線從麥寮鄉瓦
    村家中到崙背鄉羅厝村變賣云云（見本院卷第91頁反面至第
    92頁反面、第97頁），惟雷文智為右手萎縮殘障之人，獨自
    一人騎乘腳踏車載運30.5公斤之銅線，從麥寮鄉瓦村家中
    到崙背鄉羅厝村變賣，此情亦與常理不合，是雷文智事後翻
    異前詞，應係袒護被告之詞，不足採信。另被告雖於99年8
    月11日、100 年1 月14日偵訊時及本院審理中改稱：伊僅於
    99年4 月9 日載雷文智去賣過1 次云云（見99年度偵字第31
    95號卷第22頁至第23頁、99年度偵字第5861號卷第23頁；本
    院卷第99頁反面、第126 頁），並辯稱：伊可能是毒癮戒斷
    症，才會說成2 次，且4 月3 日當日伊在六輕麥寮工作云云
    ，惟經本院勘驗被告上開99年5 月10日之偵訊筆錄及99年5
    月20日之法官訊問筆錄，被告確實陳述其共載雷文智變賣銅
    線有2 次，且被告對於檢察官、法官提問之問題均能清楚回
    答，此有本院勘驗筆錄在卷可佐（見本院卷第125 頁至第12
    6 頁），而本院亦函查被告於建成環球股份有限公司於99年
    4 月份任職期間之出勤紀錄及其進出台塑關係企業麥寮廠之
    紀錄，其等回覆顯示被告於99年4 月3 日休假，且未入台塑
    麥寮廠工作，此有建成環球股份有限公司提出之被告99年4
    月份打卡紀錄、台塑關係企業麥寮管理部100 年6 月10日（
    100 ）麥總字第11A90030A9CA號函暨廠商人員出入廠明細表
    各1 份在卷可考（見本院卷第134 頁、第142 頁至第143 頁
    ），是被告前開所辯，顯屬卸責之詞，並不足採。
  3.另證人雷文智於偵查中具結證稱：被告有問我這些電纜怎麼
    來，我沒有告訴他（見99年度偵字第5861號卷第23頁），復
    於本院審理時證稱：我有跟被告說這不是偷的，且騙他說這
    是我以前的，但不記得有沒有跟他說是撿的（見本院卷第91
    頁），由上開雷文智之證述可知，雷文智未曾向康再生表示
    上開銅線係伊撿來的，被告辯稱：雷文智騙伊說上開銅線是
    撿來的云云，此與事實不符，顯非可採。
(四)、綜上所述，本件事證明確，被告於上開時、地搬運贓物之犯
    行，堪以認定，應予依法論科。
三、論罪科刑之理由：
(一)、按刑法第349 條第2 項搬運贓物罪，所稱之「搬運」，即搬
    移運送之義，最高法院72年度台非字第63號判決可資參照。
    是核被告所為，係犯刑法第349 條第2 項之搬運贓物罪。被
    告於搬運贓物過程中所為之收受贓物行為，係搬運贓物之階
    段行為，應為搬運贓物之行為所吸收，不另論罪。至於檢察
    官併辦部分與本件起訴之犯罪事實為相同事實，為起訴效力
    所及，本院自應併為審理，附此敘明。
(二)、又被告有如犯罪事實欄所載之犯罪科刑執行情形，有臺灣高
    等法院被告前案紀錄表在卷足憑，是被告前受有期徒刑執行
    完畢後，5 年內故意再犯本件法定刑為有期徒刑以上之罪，
    為累犯，應依刑法第47條第1項之規定加重其刑。
(三)、本院審酌被告有上開前案記錄，素行非佳，竟受託協助雷文
    智搬運重達58公斤之贓物轉售他人，不僅使盜贓難以起獲，
    無形中更助長竊盜之歪風，對於社會治安有相當程度之影響
    ，其行為不宜寬貸，且犯後自始否認犯行，甚至於反詰問證
    人時當庭揚言要告證人誣告（見本院卷第121 頁反面），未
    見悔意，亦未與被害人達成和解，態度不佳，暨其犯罪之動
    機、國中學歷之智識程度、未婚並與父母同住之家庭狀況等
    一切情狀，量處如主文所示之刑。
據上論斷，應依刑事訴訟法第299 條第1 項前段，刑法第349 條
第2 項、第47條第1 項，刑法施行法第1 條之1 第1 項、第2 項
前段規定，判決如主文。
本案經檢察官陳宜君到庭執行職務。
中    華    民    國   100    年    6     月    29    日
                  刑事第二庭  審判長法  官  陳定國
                                    法  官  文昌
                                    法  官  周欣怡
以上正本證明與原本無異。
如不服本判決應於收受判決後10日內向本院提出上訴書狀，並應
敘述具體理由；其未敘述上訴理由者，應於上訴期間屆滿後20日
內向本院補提理由書（均須按他造當事人之人數附繕本）。「切
勿逕送上級法院」。
                                    書記官  林惠鳳
中    華    民    國   100    年    6     月    29    日
附錄本案論罪科刑法條全文：
中華民國刑法第349條
收受贓物者，處3 年以下有期徒刑、拘役或5 百元以下罰金。
搬運、寄藏、故買贓物或為牙保者，處5 年以下有期徒刑、拘役
或科或併科1 千元以下罰金。
因贓物變得之財物，以贓物論。